臺灣高等法院高雄分院刑事判決　　　　 94年度上易字第479號
上　訴　人　臺灣高雄地方法院檢察署檢察官
被　　　告　甲○○
上列上訴人因被告竊盜案件，不服臺灣高雄地方法院94年度易字
第761 號中華民國94年5 月31日第一審判決（起訴案號：臺灣高
雄地方法院檢察署94年度速偵字第466 號），提起上訴，暨移送
併案審理（臺灣高雄地方法院檢察署94年度偵字第12827 號），
本院判決如下：
    主  文
原判決撤銷。
甲○○連續攜帶兇器毀壞安全設備於夜間侵入住宅竊盜，未遂，
處有期徒刑捌月。扣案螺絲起子貳支、平口起子壹支、打火機壹
個，均沒收。
    事  實
一、甲○○基於意圖為自己不法所有之概括犯意，連續於：民
    國94年2 月27日上午5 時10分許（夜間），持其所有客觀上
    具危險性而足供兇器使用之螺絲起子2 支，破壞高雄縣仁武
    鄉仁信巷29號丙○○住處大門附加之門鎖，而侵入之，於著
    手搜尋財物尚無所獲之際，即為丙○○發現，而報警當場查
    獲，並扣得其所有供竊盜用螺絲起子2 支。94年6 月2 日
    上午3 時45分許（夜間），持其所有客觀上具危險性而足供
    兇器使用之平口起子1 支及打火機1 個，先以打火機破壞高
    雄縣大社鄉○○路43號乙○○住處後紗門紗網，再以手自該
    紗網破壞處開啟後門門鎖後，而侵入之，即著手搜尋財物尚
    無所獲，欲再開啟乙○○臥室房門，因發出聲響，而為乙○○發覺報警當場查獲，並扣得其所有供竊盜用平口起子1 支
    、打火機1 個。
二、案經丙○○訴由高雄縣警察局仁武分局報請臺灣高雄地方法
    院檢察署檢察官偵查起訴暨移送本院併案審理。
    理  由
一、程序方面─
    被告甲○○所犯係死刑、無期徒刑、最輕本刑為3 年以上有
    期徒刑以外之罪，於本院準備程序及審判期日，均就被訴事
    實為有罪之陳述，經審判長告知簡式審判程序之旨，並聽取
    當事人之意見後，裁定進行簡式審判程序，合先敘明。
二、認定犯罪事實所憑證據及理由─
    上開竊盜事實，業據告訴人丙○○於警詢指稱：「94年2 月
    27日上午5 時10分許，伊在高雄縣仁武鄉仁信巷29號住處睡
    覺，甲○○持2 支螺絲起子破壞伊家大門門鎖，進入屋內東
    張西望，要竊取財物，被伊發現，甲○○就往外跑，被伊抓
    到報警，伊沒有財物損失」等語在卷（見高縣仁警刑字第
    190 號卷第4 、5 頁），及證人即被害人乙○○於本院證稱
    ：「94年6 月2 日凌晨，甲○○以打火機將伊家後門紗門的
    紗網燒壞，用手打開門閂進入屋內，伊與太太在臥室聽到聲
    音，起床查看，發現甲○○躲在伊家廚房，伊除了紗網被燒
    壞外，沒有財物損失」等語明確（見本院卷第40、41頁）；
    復有螺絲起子2 支、平口起子1 支、打火機1 個扣案，現場
    相片5 幀、94年高雄地區日出日沒表1 紙在卷可憑（見高縣
    仁警刑字第190 號卷第13、14頁，仁警刑字第598 號卷第11
    頁，94速偵466 號卷第11頁）；又被告亦於原審、本院就竊
    盜事實自白不諱（見原審卷第25、26頁，本院卷第26、41、
    42頁）。是本件事證已明，被告犯行洵堪認定。
三、論罪及撤銷改判之理由─
  (一)核被告就事實欄一所為，係犯刑法第321 條第2 項、第1
    項第1 款、第2 款、第3 款攜帶兇器毀壞安全設備於夜間侵
    入住宅竊盜未遂罪，就事實欄一所為，係犯刑法第321 條
    第2 項、第1 項第1 款、第2 款、第3 款攜帶兇器毀壞安全
    設備於夜間侵入住宅竊盜未遂罪。被告已著手於加重竊盜犯
    行之實施，惟尚未竊得財物，即為被害人發現而遭警查獲，
    為未遂犯，依刑法第26條前段規定減輕其刑。被告2 次竊盜
    未遂犯行，時間相近、手法相同，觸犯構成要件相同之罪名
    ，顯係基於概括犯意而為，為連續犯，論以攜帶兇器毀壞安
    全設備於夜間侵入住宅竊盜未遂罪，並加重其刑，其刑之加
    減，先加後減。公訴人雖僅就被告於94年2 月27日上午5 時
    10分許之竊盜犯行提起公訴，惟被告其餘如事實欄所載之竊
    盜未遂犯行（即併案本院審理部分），與上開起訴論罪科刑
    部分有連續犯裁判上一罪關係，為起訴效力所及，本院自得
    併予審理。
  (二)原判決據以論處被告罪刑，固非無見。惟原判決就被告所犯
    第2 次竊盜未遂犯行，未及審究，自有未洽。檢察官以併案
    部分與起訴部分有裁判上一罪關係，為起訴效力所及，原審
    就此部分未及併與審究，指摘原判決不當，提起上訴，為有
    理由，自應由本院將原判決撤銷改判。
四、科刑及沒收之理由─
  (一)爰審酌被告正值壯年，貪慾圖利，不思以合法正當途徑賺取
    所得，竟以持用起子等物，於夜間侵入被害人住宅竊盜，對
    民眾居家安全造成重大侵害，自不宜寬貸，惟犯後坦承犯行
    ，尚見悔意，及尚竊得財物等一切情狀，量處有期徒刑8 月
    ，以資懲儆。
  (二)扣案螺絲起子2 支、平口起子1 支、打火機1 個，均為被告
    所有，業據被告供明在卷，復係供其竊盜犯罪所用之物，均
    依刑法第38條第1 項第2 款規定宣告沒收。
五、適用之法律─
  (一)刑事訴訟法第369 條第1 項前段、第364 條、第299 條第1
    項前段、第273 條之1 第1 項。
  (二)刑法第56條、第321 條第2 項、第1 項第1 款、第2 款、第
    3 款、第26條前段。
本案經檢察官姜麗儒到庭執行職務。
中　　華　　民　　國　　94　　年　　9 　　月　　30　　日
                  刑事第七庭    審判長法  官  莊飛宗
                                      法  官  黃憲文
                                      法  官  曾逸誠
以上正本證明與原本無異。
不得上訴。
中　　華　　民　　國　　94　　年　　9 　　月　　30　　日
　　　　　　　　　　　　　　　　　　　書記官  盧雅婷
附錄論罪科刑法條全文：
刑法第321條：
犯竊盜罪而有左列情形之一者，處6月以上、5年以下有期徒刑：
1  於夜間侵入住宅或有人居住之建築物、船艦或隱匿其內而犯
   之者。
2  毀越門扇、牆垣或其他安全設備而犯之者。
3  攜帶兇器而犯之者。
4  結夥3人以上而犯之者。
5  乘火災、水災或其他災害之際而犯之者。
6  在車站或埠頭而犯之者。
前項之未遂犯罰之。
